---
title: "Turtle Action Plan"
author: "Dr. Darren Norris (<dnorris75@gmail.com>)"
date: "2 de janeiro de 2019"
output:
  html_document: default
  word_document: default
subtitle: <h1>V 0.1<h1>
fig_caption: yes
---

```{r setup, include=FALSE}
knitr::opts_chunk$set(echo = TRUE)
```

```{r, echo=FALSE}
f1 <- system.file("logos/lecov_logo.png" ,package = "sacr")
htmltools::img(src = knitr::image_uri(f1), 
               width = 180,
               height = 120,
               alt = 'logo', 
               style = 'position:absolute; top:0; right:0; padding:10px;')
```

```{r, echo=FALSE}
f2 <- system.file("logos/UNIFAP.jpg" ,package = "sacr")
htmltools::img(src = knitr::image_uri(f2), 
               width = 70,
               height = 120,
               alt = 'logo', 
               style = 'position:absolute; top:0; right:1; padding:10px;')
```

```{r, echo=FALSE, warning=FALSE, message=FALSE}
# general point based estimates
# create look up tables with projections
dfpop <- cmartr::PopParam(species = "Podocnemis unifilis", make_rds = FALSE)
library(plyr)
dff <- ddply(dfpop, .(akey), .fun = sacr::PopProjF)
# limit final to 10 * original
sel50 <- which(dff$ayear == max(dff$ayear))
dffinal <- dff[sel50, ]
dffinal$adult_females_clean <- ifelse(dffinal$adult_females > (10*dffinal$fem_t0), 
                                      10*dffinal$fem_t0, dffinal$adult_females)

dffinal$adult_female_diff_clean <- ifelse(dffinal$adult_females > (10*dffinal$fem_t0), 
                                          9, dffinal$adult_female_diff)
# load shapefiles
library(sf)
inshp <- system.file("shape/apriver.shp" ,package = "sacr")
s1 <- read_sf(inshp)
s1$fa_t0 <- 10
s1$acc <- ifelse(s1$accessible=="Yes", 1, 0)
# intersect with Amapa to get ottobacias and municipios
# ottobacias cover more so intersect with Amapa municipios, then points
inshp2 <- system.file("shape/ap_municipios.shp" ,package = "sacr")
s2 <- read_sf(inshp2)
#plot(s2["NOME_MUNI"])
inshp3 <- system.file("shape/ottobacias_ap.shp" ,package = "sacr")
s3 <- read_sf(inshp3)
#plot(s3["NIVEL33"])
sint <- st_intersection(s2, s3)
#plot(sint["NIVEL33"])
inshp4 <- system.file("shape/ottobacias_ap_03.shp" ,package = "sacr")
s4 <- read_sf(inshp4)

s1 <- st_intersection(s1, s3)

# now add projecton value to each point, based on three scenarios
#Business-As-Usual
# column for new values
s1$fa_bau <- NA
#select relevant rates for scenario
selBAUin <- which(dffinal$hunt==0 & dffinal$increase == 0.2)
selBAUacc <- which(dffinal$hunt==10 & dffinal$increase == 0.1)
# select points with criteria
selin <- which(s1$accessible=="No")
# add population projection values for scenario
#inaccessible at base rate
s1[selin, 'fa_bau'] <- dffinal[selBAUin, 'adult_females_clean']
#accessible with hunting and nest removal
s1[-selin, 'fa_bau'] <- dffinal[selBAUacc, 'adult_females_clean']

#Protection
# column for new values
s1$fa_pr <- NA
#select relevant rates for scenario
selPrPA <- which(dffinal$hunt==0 & dffinal$increase == 0.2)
selPrNPAacc <- which(dffinal$hunt==10 & dffinal$increase == 0.1)
# select points with criteria
selin <- which(s1$accessible=="No")
selaccPA <- which(s1$accessible=="Yes" & s1$All==1)
selaccNPA <- which(s1$accessible=="Yes" & s1$All==0)
# add population projection values for scenario
#inaccessible at base rate
s1[selin, 'fa_pr'] <- dffinal[selPrPA, 'adult_females_clean']
#accessible and protected at base rate
s1[selaccPA, 'fa_pr'] <- dffinal[selPrPA, 'adult_females_clean']
##accessible and not protected with hunting and nest removal
s1[selaccNPA, 'fa_pr'] <- dffinal[selPrNPAacc, 'adult_females_clean']

#Community-Based-Management
# column for new values
s1$fa_cbm <- NA
#select relevant rates for scenario
selCBMin <- which(dffinal$hunt==0 & dffinal$increase == 0.2)
selCBMNPAacc <- which(dffinal$hunt==10 & dffinal$increase == 0.5)
selCBMPAacc <- which(dffinal$hunt==10 & dffinal$increase == 0.1)
# select points with criteria
selin <- which(s1$accessible=="No")
selaccPA <- which(s1$accessible=="Yes" & s1$All==1)
selaccNPA <- which(s1$accessible=="Yes" & s1$All==0)
# add population projection values for scenario
#inaccessible at base rate
s1[selin, 'fa_cbm'] <- dffinal[selCBMin, 'adult_females_clean']
#accessible and protected at base rate (hunting and nest removal)
s1[selaccPA, 'fa_cbm'] <- dffinal[selCBMPAacc, 'adult_females_clean']
##accessible and not protected with headstart and hunting
s1[selaccNPA, 'fa_cbm'] <- dffinal[selCBMNPAacc, 'adult_females_clean']

# Pr and CBM
# column for new values
s1$fa_cbmpr <- NA
#select relevant rates for scenario
selCBMprin <- which(dffinal$hunt==0 & dffinal$increase == 0.2)
selCBMprNPAacc <- which(dffinal$hunt==10 & dffinal$increase == 0.5)
selCBMprPAacc <- which(dffinal$hunt==0 & dffinal$increase == 0.2)
# select points with criteria
selin <- which(s1$accessible=="No")
selaccPA <- which(s1$accessible=="Yes" & s1$All==1)
selaccNPA <- which(s1$accessible=="Yes" & s1$All==0)
# add population projection values for scenario
#inaccessible at base rate
s1[selin, 'fa_cbmpr'] <- dffinal[selCBMprin, 'adult_females_clean']
#accessible and protected at base rate (hunting and nest removal)
s1[selaccPA, 'fa_cbmpr'] <- dffinal[selCBMprPAacc, 'adult_females_clean']
##accessible and not protected with headstart and hunting
s1[selaccNPA, 'fa_cbmpr'] <- dffinal[selCBMprNPAacc, 'adult_females_clean']

# diff
library(plyr)
dfn3 <- ddply(s1, .(NIVEL33), summarise, 
      km_tot = length(na.omit(fa_cbm)), 
      km_pa = sum(na.omit(All)),
      pa_per = (sum(na.omit(All)) / length(na.omit(fa_cbm))) * 100,
      acc_per = (sum(na.omit(acc)) / length(na.omit(acc))) * 100,
      fa_t0_tot = sum(na.omit(fa_t0)),
      fa_bau_diff = (sum(na.omit(fa_bau)) - sum(na.omit(fa_t0))) / sum(na.omit(fa_t0)),
      fa_pr_diff = (sum(na.omit(fa_pr))- sum(na.omit(fa_t0))) / sum(na.omit(fa_t0)),
      fa_cbm_diff = (sum(na.omit(fa_cbm))- sum(na.omit(fa_t0))) / sum(na.omit(fa_t0)), 
      fa_cbmpr_diff = (sum(na.omit(fa_cbmpr))- sum(na.omit(fa_t0))) / sum(na.omit(fa_t0))
)

sint2 <- merge(sint, dfn3)
saveRDS(sint2, "C:/Users/Darren/Documents/ms/2019 Unifilis demography/sacr/inst/other/sint2.RDS")
```

<style type="text/css">
h1 {text-align:center;}
h1.title {
  font-size: 38px;
  color: Black;
  text-align: center;
}
h2.subtitle {
  font-size: 28px;
  color: Black;
  text-align: center;
}
h4.author { /* Header 4 - and the author and data headers use this too  */
    font-size: 18px;
  font-family: "Times New Roman", Times, serif;
  color: Black;
  text-align: center;
}
h4.date { /* Header 4 - and the author and data headers use this too  */
  font-size: 18px;
  font-family: "Times New Roman", Times, serif;
  color: DarkBlue;
  text-align: center;
}
</style>


## Diagnostico

### Amapa
```{r, echo=FALSE, warning=FALSE, message=FALSE}
## prepare plots
sfap <- st_union(st_buffer(sint2, 0.00001))
sfapn3 <-st_intersection(s4, sfap)
library(ggplot2)
library(magrittr)
#Ottobacias. Need to drop to make sure match data
selOt <- which(sint2$NIVEL33 %in% unique(dfn3$NIVEL33))
sint_df <- sint2 %>% st_set_geometry(NULL)
selOt2 <- which(sint_df$NIVEL33 %in% unique(dfn3$NIVEL33))
n_otto3 <- length(unique(sint_df[selOt2, 'NIVEL33']))
n_muni3 <- length(unique(sint_df[selOt2, 'NOME_MUNI']))
saveRDS(sint_df[selOt2, ], "C:/Users/Darren/Documents/ms/2019 Unifilis demography/sacr/inst/other/sint_df.RDS")

```

 Existem `r n_otto3` ottobacias classificado no nivel 3 em Amapa. Incluindo ottobacias com fronteiras internacionais (Rio Oiapoque com Guiana Francesa) e nacionais (Rio Jari com Estado de Para). Sao `r n_muni3` municipios no Estado de Amapa.

```{r fig1, fig.width=10, fig.height=5, fig.fullwidth=TRUE, echo=FALSE, fig.cap="\\label{fig:fig1}Figura 1: Localização de A) Ottobacias e B) Municipios no Estado de Amapa." }
library(gridExtra)
gg1 <- ggplot(sint2[selOt, ]) +
  #geom_sf(data = sfcounD) +
  geom_sf(aes(fill = NIVEL33) ) +
  geom_sf(data = sfapn3, size= 0.8, color="grey30", fill=NA) +
  geom_sf(data = sfapn3, size=0.3,color="white", fill=NA, lty=2) +
  geom_sf(data = sfap, size=1,color="black", fill=NA) +
  #geom_sf(data = sfap, size=1,color="yellow", fill=NA, lty=2) +
  scale_fill_discrete("Ottobacia\nNivel 3") +
  coord_sf(xlim = c(-54.8, -49.8), ylim = c(-1.2, 4.3))+
  #scale_x_continuous(breaks = xbr) +
  #scale_y_continuous(breaks = ybr) +
  theme_bw() +
  theme(legend.margin=margin(t=0, r=0, b=0, l= -0.2, unit="cm")) +
  ggtitle("A) Ottobacias")

gg2 <- ggplot(sint2[selOt, ]) +
  #geom_sf(data = sfcounD) +
  geom_sf(aes(fill = NOME_MUNI) ) +
  geom_sf(data = sfapn3, size= 0.8, color="grey30", fill=NA) +
  geom_sf(data = sfapn3, size=0.3,color="white", fill=NA, lty=2) +
  geom_sf(data = sfap, size=1,color="black", fill=NA) +
  #geom_sf(data = sfap, size=1,color="yellow", fill=NA, lty=2) +
  scale_fill_discrete("Municipio") +
  coord_sf(xlim = c(-54.8, -49.8), ylim = c(-1.2, 4.3))+
  #scale_x_continuous(breaks = xbr) +
  #scale_y_continuous(breaks = ybr) +
  theme_bw() +
  theme(legend.margin=margin(t=0, r=0, b=0, l= -0.2, unit="cm")) +
  ggtitle("B) Municipios")
lay <- rbind(c(NA,2),
             c(NA,2),
               c(1,2),
               c(1,2), 
             c(1,2),
             c(1,2),
               c(1,2),
               c(1,2), 
             c(1,2),
               c(1,2),
               c(1,2), 
             c(1,2), 
               c(1,2),
               c(1,2), 
             c(1,2),
               c(NA,2),
               c(NA,2))
#gridExtra::grid.arrange(gg1, gg2, nrow=1)
gridExtra::grid.arrange(gg1, gg2, layout_matrix = lay)

```




A maioria das ottobacias tem porcentagem alto de rios com uma grau de proteçao (federal, estdual ou terras indigenios). Mas, grande porcentagen de rios sao accessiveis (menos de 49 km ate ponto com densidade humano > 3 pessoas por kilometro).

```{r fig2, fig.width=10, fig.height=5, fig.fullwidth=TRUE, echo=FALSE, fig.cap="\\label{fig:fig2}Figura 2: Proteçao (A) e acessibilidade (B) nos rios em Ottobacias no Estado de Amapa." }
library(gridExtra)
gg3 <- ggplot(sint2[selOt, ]) +
  #geom_sf(data = sfcounD) +
  geom_sf(aes(fill = pa_per) ) +
  geom_sf(data = sfapn3, size= 0.8, color="grey30", fill=NA) +
  geom_sf(data = sfapn3, size=0.3,color="white", fill=NA, lty=2) +
  geom_sf(data = sfap, size=1,color="black", fill=NA) +
  scale_fill_gradientn("%\nProteçao", 
                       colours = c("darkred","tomato1", 
                                   "orange","yellow", 
                                   "lightblue","darkblue"), 
                       values = c(0, 0.11, 0.111, 0.54,0.541, 1)) +
  coord_sf(xlim = c(-54.8, -49.8), ylim = c(-1.2, 4.3))+
  theme_bw() +
  theme(legend.margin=margin(t=0, r=0, b=0, l= -0.2, unit="cm")) +
  ggtitle("A) Proteçao por Ottobacia")

gg4 <- ggplot(sint2[selOt, ]) +
  #geom_sf(data = sfcounD) +
  geom_sf(aes(fill = acc_per) ) +
  geom_sf(data = sfapn3, size= 0.8, color="grey30", fill=NA) +
  geom_sf(data = sfapn3, size=0.3,color="white", fill=NA, lty=2) +
  geom_sf(data = sfap, size=1,color="black", fill=NA) +
  #geom_sf(data = sfap, size=1,color="yellow", fill=NA, lty=2) +
  scale_fill_gradient("%\nAccesso", low = "yellow", high = "firebrick") +
  coord_sf(xlim = c(-54.8, -49.8), ylim = c(-1.2, 4.3))+
  theme_bw() +
  theme(legend.margin=margin(t=0, r=0, b=0, l= -0.2, unit="cm")) +
  ggtitle("B) Accesso por Ottobacia")
lay <- rbind(c(1,2),
             c(1,2)
               )

gridExtra::grid.arrange(gg3, gg4, layout_matrix = lay)

```

### Tartarugas e Tracajas em Amapá
```{r, echo=FALSE, warning=FALSE, message=FALSE}
library(readxl)
# areas
inexcel <- system.file("icmbio/informacoes_aea_cercada_sisquelonios_22_11_2018.xlsx" ,package = "sacr")
aea <- read_excel(inexcel)
aea$dec <- aea$Ano - (aea$Ano %% 10)
selE <- which(aea$Estado=="AMAPA")
aea.ap <- aea[selE, ] # 253 Difference due to areas in the delta
# make valid column names for plyr
aea.ap <- data.frame(aea.ap)

ymin <- min(na.omit(aea.ap$Ano))

```

Desde `r ymin` PQA estar atuando no Estado de Amapa, com acoes de conservaçao focados em 2 espécies alvo: tartaruga-da-amazônia (Podocnemis expansa) e tracajá (Podocnemis unifilis). Houve uma varição expressiva na atuação entre decadas e municipios no Estado de Amapa (Figura 3, Tabela 1). E na decada de 2010 (2010 - 2017) houve uma redução expressiva em o numero de ninhos  monitoradas comparados com os monitorados nas decadas anteriores (Figura 3). 

```{r fig3, fig.width=10, fig.height=6, fig.fullwidth=TRUE, echo=FALSE, warning=FALSE, message=FALSE, fig.cap="\\label{fig:fig3}Figura 3: Ninhos monitorados por decada no Estado de Amapa pela PQA. Fonte de dados: SisQuelônios 2018" }

library(plyr)
dfan <- ddply(aea.ap, .(Estado,  Espécie, dec, Munícipio), summarize, 
      ano_tot = length(unique(na.omit(Ano))),
      ano_min = min(na.omit(Ano)), 
      ano_max = max(na.omit(Ano)),
      area_cerc = length(unique(na.omit(Localidade))),
      n_tot = sum(na.omit(Qtd.Ninhos)),
      n_mean = round(mean(na.omit(Qtd.Ninhos)),1),
      n_min = min(na.omit(Qtd.Ninhos)),
      n_max = max(na.omit(Qtd.Ninhos))
      )
#plot
library(ggplot2)
ggplot(dfan, aes(Munícipio, n_tot)) + 
  geom_col(aes(fill = area_cerc)) +
  facet_grid(dec ~ Espécie, scales ="free_x") +
  #facet_grid(dec ~ Espécie, scales ="free_y") + 
  ylab("Total Ninhos por Decada") + 
  scale_fill_continuous("Áreas\nmonitoradas") +
  theme(axis.text.x = element_text(angle = 45, 
                                   vjust = 1, hjust=1))

```


```{r, echo=FALSE, warning=FALSE, message=FALSE}
library(kableExtra)
  kable(dfan, 
       caption = "Tabela 1: Atuação de PQA no Estado de Amapa. Fonte de dados: SisQuelônios 2018", 
       col.names = c("Estado",  "Espécie", "Decada", "Munícipio", 
                     "Anos", "Primeiro\nAno", "Ultimo\nAno", 
                     "Areas", "Total ninhos", "Media ninhos", 
                     "Min ninhos", "Max ninhos")) %>%
   kable_styling(full_width = F, position = "left") %>% 
 collapse_rows(columns = 1:3, valign = "top")
```


### Tracajas: o futuro

Com base na grau de proteçao e accessibilidade podemos projetar impactos sobre populacoes futuros de Podocnemis unifilis (Norris et al 2018). Assim sendo, uma comparaçao entre scenarios differentes gerar informacoes sobre onde (quais Ottobacias e quais munícipios) populacoes de tracajas serao mais provaveis de persistir durante 50 anos.

```{r fig4, fig.width=10, fig.height=5, fig.fullwidth=TRUE, echo=FALSE, fig.cap="\\label{fig:fig4}Figura 4: Projecoes futuros de populacoes de tracajas em Ottobacias no Estado de Amapa. Os valores positivos e negativos do eixo y indicam aumentos e quedas da população respectivamente, durante 50 anos,  e 0,5 e -0,5 representam um dobro na população ou reduçao para a metade, respectivamente. Valor de 0.0 mostra uma população estável." }
library(gridExtra)
gg5 <- ggplot(sint2) +
  #geom_sf(data = sfcounD) +
  geom_sf(aes(fill = fa_bau_diff) ) +
  geom_sf(data = sfapn3, size= 0.8, color="grey30", fill=NA) +
  geom_sf(data = sfapn3, size=0.3,color="white", fill=NA, lty=2) +
  geom_sf(data = sfap, size=1,color="black", fill=NA) +
  scale_fill_gradient2("%\nchange") +
  coord_sf(xlim = c(-54.8, -49.8), ylim = c(-1.2, 4.3))+
  theme_bw() +
  theme(legend.margin=margin(t=0, r=0, b=0, l= -0.2, unit="cm")) +
  ggtitle("A) Business-As-Usual\n ")

gg6 <- ggplot(dfn3, aes(x = NIVEL33, y = fa_bau_diff, fill = fa_bau_diff)) + 
  geom_col() + 
  coord_cartesian(ylim = c(-1,2)) +
  scale_fill_gradient2("%\nchange") +
  theme(legend.margin=margin(t=0, r=0, b=0, l= -0.2, unit="cm")) +
  ylab("Taxa de Mudança") + xlab("Ottobacia")

gg7 <- ggplot(sint2) +
  #geom_sf(data = sfcounD) +
  geom_sf(aes(fill = fa_pr_diff) ) +
  geom_sf(data = sfapn3, size= 0.8, color="grey30", fill=NA) +
  geom_sf(data = sfapn3, size=0.3,color="white", fill=NA, lty=2) +
  geom_sf(data = sfap, size=1,color="black", fill=NA) +
  scale_fill_gradient2("%\nchange") +
  coord_sf(xlim = c(-54.8, -49.8), ylim = c(-1.2, 4.3))+
  #scale_x_continuous(breaks = xbr) +
  #scale_y_continuous(breaks = ybr) +
  theme_bw() +
  theme(legend.margin=margin(t=0, r=0, b=0, l= -0.2, unit="cm")) +
  ggtitle("B) Protection\n ")

gg8 <- ggplot(dfn3, aes(x = NIVEL33, y = fa_pr_diff, fill = fa_pr_diff)) + 
  geom_col() + 
  coord_cartesian(ylim = c(-1,2)) +
  scale_fill_gradient2("%\nchange") +
  theme(legend.margin=margin(t=0, r=0, b=0, l= -0.2, unit="cm")) +
  ylab("Taxa de Mudança") + xlab("Ottobacia")

# CBM
gg9 <- ggplot(sint2) +
  #geom_sf(data = sfcounD) +
  geom_sf(aes(fill = fa_cbm_diff) ) +
  geom_sf(data = sfapn3, size= 0.8, color="grey30", fill=NA) +
  geom_sf(data = sfapn3, size=0.3,color="white", fill=NA, lty=2) +
  geom_sf(data = sfap, size=1,color="black", fill=NA) +
  scale_fill_gradient2("%\nchange") +
  coord_sf(xlim = c(-54.8, -49.8), ylim = c(-1.2, 4.3))+
  #scale_x_continuous(breaks = xbr) +
  #scale_y_continuous(breaks = ybr) +
  theme_bw() +
  theme(legend.margin=margin(t=0, r=0, b=0, l= -0.2, unit="cm")) +
  ggtitle("C) Community-Based\nManagement")

gg10 <- ggplot(dfn3, aes(x = NIVEL33, y = fa_cbm_diff, fill = fa_cbm_diff)) + 
  geom_col() + 
  coord_cartesian(ylim = c(-1,2)) +
  scale_fill_gradient2("%\nchange") +
  theme(legend.margin=margin(t=0, r=0, b=0, l= -0.2, unit="cm")) +
  ylab("Taxa de Mudança") + xlab("Ottobacia")

# CBM and Protection
gg11 <- ggplot(sint2) +
  #geom_sf(data = sfcounD) +
  geom_sf(aes(fill = fa_cbmpr_diff) ) +
  geom_sf(data = sfapn3, size= 0.8, color="grey30", fill=NA) +
  geom_sf(data = sfapn3, size=0.3,color="white", fill=NA, lty=2) +
  geom_sf(data = sfap, size=1,color="black", fill=NA) +
  scale_fill_gradient2("%\nchange") +
  coord_sf(xlim = c(-54.8, -49.8), ylim = c(-1.2, 4.3))+
  #scale_x_continuous(breaks = xbr) +
  #scale_y_continuous(breaks = ybr) +
  theme_bw() +
  theme(legend.margin=margin(t=0, r=0, b=0, l= -0.2, unit="cm")) +
  ggtitle("D) Community-Based\nManagement Protection")

gg12 <- ggplot(dfn3, aes(x = NIVEL33, y = fa_cbmpr_diff, fill = fa_cbmpr_diff)) + 
  geom_col() + 
  coord_cartesian(ylim = c(-1,2)) +
  scale_fill_gradient2("%\nchange") +
  theme(legend.margin=margin(t=0, r=0, b=0, l= -0.2, unit="cm")) +
  ylab("Taxa de Mudança") + xlab("Ottobacia")

lay <- rbind(c(1,3,5,7),
             c(2,4,6,8)
               )

gridExtra::grid.arrange(gg5, gg6, gg7, gg8, gg9, gg10, gg11, gg12, layout_matrix = lay)

```

Podemos avaliar quais municípios devem ser prioritarios para acoes de consevaçao.
```{r, echo=FALSE, warning=FALSE, message=FALSE}
# block to make data for table 3
sint_df <-  readRDS("C:/Users/Darren/Documents/ms/2019 Unifilis demography/sacr/inst/other/sint_df.RDS")
library(plyr)
dt <- plyr::ddply(sint_df, .(NOME_MUNI, MUNI, NIVEL33, Area, 
                             fa_bau_diff, pa_per, acc_per), summarise, 
            tot_n = length(pa_per), 
            km_sum = sum(km_tot),
            km_mean = round(mean(km_tot),1), 
            km_min = min(km_tot), 
            km_max = max(km_tot)
)
wm <- function(x){
  wmo <- weighted.mean(x$fa_bau_diff, x$km_max)
  acc <- weighted.mean(x$acc_per, x$km_max)
  pa <- weighted.mean(x$pa_per, x$km_max)
  dfout <- data.frame(wm_pa_per = pa, wm_acc_per = acc, wm_fa_bau_diff = wmo)
  dfout
}
dtt <- merge(plyr::ddply(dt, .(NOME_MUNI, MUNI, Area), .fun = wm), 
             plyr::ddply(dt, .(NOME_MUNI, MUNI, Area), summarize, 
                         tot_km = sum(km_max), 
                         tot_ott = length(unique(na.omit(NIVEL33)))) 
)

dtt$'Munícipio' <- toupper(dtt$NOME_MUNI)
# need to get update area for all municipalities
dtt$Area_km <- dtt$Area/100
# IBGE 2010
#ibgef <- "C:/Users/Darren/Documents/ms/2019 Unifilis demography/sacr/inst/ibge/0000000400dn.xlsx"

aea <- read_excel("C:/Users/Darren/Documents/ms/2019 Unifilis demography/sacr/inst/ibge/0000000400dn.xlsx")
aea.ap <-aea[which(aea$uf=="AP"), ]
aea.ap[10, 'municipios'] <- "Pedra Branca do Amaparí"
dtt <- merge(dtt, aea.ap, all.x = TRUE, by.x = c("NOME_MUNI") , by.y = c("municipios"))

# merge with PQA summary
library(readxl)
# areas
inexcel <- system.file("icmbio/informacoes_aea_cercada_sisquelonios_22_11_2018.xlsx" ,package = "sacr")
aea <- read_excel(inexcel)
aea$dec <- aea$Ano - (aea$Ano %% 10)
selE <- which(aea$Estado=="AMAPA")
aea.ap <- aea[selE, ] # 253 Difference due to areas in the delta
# make valid column names for plyr
aea.ap <- data.frame(aea.ap)

dfan <- ddply(aea.ap, .(Estado,  Espécie, dec, Munícipio), summarize, 
              ano_tot = length(unique(na.omit(Ano))),
              ano_min = min(na.omit(Ano)), 
              ano_max = max(na.omit(Ano)),
              area_cerc = length(unique(na.omit(Localidade))),
              n_tot = sum(na.omit(Qtd.Ninhos)),
              n_mean = round(mean(na.omit(Qtd.Ninhos)),1),
              n_min = min(na.omit(Qtd.Ninhos)),
              n_max = max(na.omit(Qtd.Ninhos))
)

#seldecpe <- which(dfan$dec==2010 & dfan$'Espécie'=="Podocnemis expansa")
#dtt2 <- merge(dtt, dfan[seldecpe, ], all.x = TRUE)
seldecpu <- which(dfan$dec==2010 & dfan$'Espécie'=="Podocnemis unifilis")
# need to correct names manually for join
dfan[seldecpu, "Munícipio"] <- c("CALÇOENE", "OIAPOQUE", "PORTO GRANDE", "PRACUÚBA", "TARTARUGALZINHO")
dtt2 <- merge(dtt, dfan[seldecpu, ], all.x = TRUE, by = c("Munícipio"))

#sort and selct columns for final table
df <- dtt2[order(dtt2$wm_fa_bau_diff), ]
colsout <- c("NOME_MUNI", "area_tot","pop_tot",  "densidade", "urbana_perc",
             "tot_ott", "tot_km", "wm_pa_per", "wm_acc_per", "wm_fa_bau_diff", 
             "ano_min", "ano_max", "ano_tot", "area_cerc", "n_tot", "n_mean", 
             "n_min", "n_max")
df2 <- df[, colsout]
df2$wm_fa_bau_diff <- round(df2$wm_fa_bau_diff * 100,0)
per_loss <- round((length(which(df2$wm_fa_bau_diff <= 0)) / nrow(df2)) * 100, 0)
per_losst <- paste(per_loss, "%", sep = "")

# threat status
iucn <- df2$wm_fa_bau_diff
# need to check for when is near threatened
selnt <- which(df2$wm_fa_bau_diff <= 0)
iucn[selnt] <- 0
selvu <- which(df2$wm_fa_bau_diff <= -30)
iucn[selvu] <- -30
selen <- which(df2$wm_fa_bau_diff <= -50)
iucn[selen] <- -50
selcr <- which(df2$wm_fa_bau_diff <= -80)
iucn[selcr] <- -80
iucn <- factor(iucn)
levels(iucn) <- c("Critically Endangered", "Endangered", "Vulnerable", "Near Threatened")

selE <- which(iucn %in% c("Critically Endangered", "Endangered", "Vulnerable"))

area_am <- sum(df2[selE, 'area_tot'])
area_ap <- sum(df2$area_tot)
area_per <- round((area_am / area_ap)*100,0)
area_pert <- paste(area_per, "%", sep="")

```


Uma comparação entre projecoes futuros (50 anos) de populacoes de tracaja (Tabela 3), mostra que populacoes podem se consideradas ameacadas criticamente em `r length(which(iucn== "Critically Endangered"))` municipios (`r df2[which(iucn== "Critically Endangered"), 'NOME_MUNI']`). A previsao é que populacoes serao redizidas em `r per_losst` dos muncipios no Estado (Tabela 3).  Adotando uma classificação seguindo os critérios de redução do tamanho da população da IUCN A3bd (% redução projetada ao longo de três gerações) as tracajas sofrem ameaça de extinção em `r length(selE) ` municipios: `r sort(df2[selE, 'NOME_MUNI'])` (Tabela 3). Essas `r length(selE) ` municipios representem `r area_pert` da area do Estado de Amapa. 

Essa avaliaçao é precaucionária, porque ainda nao estao incluido na avaliaçao ameaças como hidroeletricas, desmatamento, e/ou mudanças climaticas. Ou seja, a grau de ameaça pode esta pior (mais severo) nos municipios onde ha registros de hidroeletricas e/ou desmatamento e/ou previsão de mudanças hidrologicas resultando por exemplo de futuros mudanças climaticas.    

```{r, echo=FALSE, warning=FALSE, message=FALSE}
# make table 3
#specify colours manually for now
#usefull guide: http://research.stowers.org/mcm/efg/R/Color/Chart/
# to plot nicely
df2$ano_min <- as.character(df2$ano_min) 
df2$ano_max <- as.character(df2$ano_max)
mycol <- c(rep("white",5), rep("black", 11)) 
bcol <- c(rep("darkred", 2), rep("red", 3), rep("orange", 7), rep("yellow", 4))
df2$wm_fa_bau_diff <- cell_spec(df2$wm_fa_bau_diff, bold = T, color = mycol, 
                                align = "c", background = bcol)
colsoutk <- c("", "Area (km2)","Total", "Dens.", "Urbana %",  
             "Ott.", "Rio (km)", "AP (%)", "Access. (%)", "Diff. (%)", 
             "Inicio", "Final", "#", 
                     "Areas\ncercadas", "Total", "Media", 
                     "Min.", "Max.")
options(knitr.kable.NA = '')
kable(df2, digits = 1, row.names = FALSE, escape = FALSE,
      format.args = list(decimal.mark = ",", big.mark = "."), 
       caption = "Tabela 3: Municipios prioritarios para açao de conservaçao no Estado de Amapa", 
      col.names = colsoutk) %>%
   kable_styling(bootstrap_options = c("condensed", "responsive"),
                 position = "left") %>%
  add_header_above(c(" " = 2, "População" = 3, " " = 5, "Anos" = 3, " " = 1, "Ninhos" = 4)) %>% 
  add_header_above(c(" " = 1, "IBGE 2010" = 4, "Tracajas" = 5, "PQA (2010 - 2017)" = 8), 
                   bold = TRUE, color = c("", "black", "black", "black"))
                 #bold = TRUE, color = c("", "black", "darkgrey", "black")) 

```

